vi: Thiết kế đầu đinh/ghim: Trang trí; Phẳng; Mũi giày tròn; Khác
ro-RO: Design cap de pioneză/pushpin: Decorativ; Plat; Rotund; Altele
nb: Hodeutforming for tegnestift/festeknapp: Dekorativ; Flat; Rund; Annet
sv: Utförande på knappnålshuvud: Dekorativ; Platt; Rund; Övrigt
fi: Salvan/nastan pään muotoilu: Koristeellinen; Tasainen; Pyöreä; Muu
pl: Konstrukcja główki pinezki/kołka: Dekoracyjny; Płaski; Runda; Inne
el: Σχεδιασμός κεφαλής πινέζας: Διακοσμητικό; Επίπεδη; Στρογγυλό; Άλλο
bg-BG: Дизайн на главата на щифта: Декоративна; Плоскa; Кръгла; Други
zh-TW: 大頭釘/圖釘頭設計: 裝飾; 平坦; 圓頭; 其他
th: การออกแบบหัวตะปูแหลมสั้นและหัวแบน/หมุดปัก: ตกแต่ง; ราบ; ทรงกลม; อื่นๆ
ko: 압정/푸시핀 헤드 디자인: 장식적인; 플랫; 라운드; 기타
da: Klæbe/nøglehoveddesign: Dekorativ; Flad; Rund; Andet
sk-SK: Dizajn hlavy pripináčika/špendlíka: Dekoratívny; Plochý; Okrúhly; Iné
hr-HR: Dizajn glave čavlića/pribadače: Ukrasni; Ravni; Okrugli; Ostalo
fr: Conception de tête de l’épingle à nourrice: Décoratif; Plate; Rond; Autre
ru: Конструкция головки гвоздика/кнопки: Декоративный; Плоский; Круглый; Другой
de: Design des Reißzwecken-/Stecknadelkopfs: Dekorativ; Flach; Rund; Sonstiges
tr: Çivi/Raptiye kafa tasarımı: Dekoratif; Düz; Yuvarlak; Diğer
sl-SI: Zasnova glave z žebljičkom/ploščatim žebljičkom: Dekorativna; Ploščat; Okrogla; Drugo
pt-BR: Formato da cabeça de contrapino/alfinete: Decorativo; Plana; Redondo; Outro
hu: Rajzszeg /gombostű fejének kialakítása: Díszítő; Lapos; Kerek; Egyéb
es: Diseño de cabeza de tachuela/chincheta: Decorativo; Puro; Redondo; Otros
pt-PT: Design de cabeça de tacha/pino: Decorativo; Plano; Redondo; Outro
lt-LT: Segtuko / smeigtuko galvutės dizainas: Dekoratyvinis; Plokščias; Apvalus; Kita
cs: Design hlavičky příchytky/špendlíku: Dekorativní; Plochý; Oválná; Jiné
ja: 画鋲/押しピンの頭部の種類: 装飾; フラット; ラウンド; その他
zh-CN: 大头钉/图钉头设计: 装饰性; 扁平的; 圆头; 其他
it: Design della testa del chiodino/puntina: Decorativo; Piatto; Rotondo; Altro
nl: Ontwerp kopspijker/punaise: Decoratief; Vlak; Rond; Andere
en: Tack/Pushpin head design: Decorative; Flat; Round; Other